臺灣臺南地方法院簡易庭刑事判決　　　　　　　　　　九十三年度簡上字第七號
　　上　訴　人　臺灣臺南地方法院檢察署檢察官
　　被　　　告　丙○○
右列上訴人因被告竊盜案件，不服本院九十三年度簡字第三六七號中華民國九十三年
二月十八日第一審判決（聲請案號：九十三年度偵字第一一八八號），提起上訴，本
院管轄之第二審合議庭判決如左：
    主   文
上訴駁回。
    事   實
一、丙○○前因違反肅清煙毒條例案件，經本院以八十六年度訴字第三二五號判處有
    期徒刑三年二月確定，嗣縮短刑期於民國八十九年七月七日假釋付保護管束期滿
    執行完畢。
二、詎丙○○猶不思悔改，基於意圖為自己不法所有之單一竊盜犯意，於九十三年一
    月十六日五時三十分許，騎乘車牌號碼ＶＵＣ─九六一號輕型機車後拖掛其所有
    之二輪式推車，至臺南縣七股鄉玉成村二七之二十號甲○○所有之鐵皮屋，並擅
    自侵入該屋附連圍繞之土地（此部份未據告訴），欲竊取甲○○置於該處之不鏽
    鋼廚具，惟因無法一次載運完畢，其遂先竊取「雙口快速炒檯」一台，並將之置
    於前揭機車後之推車內載運離去，嗣接續上開犯意，復於同日六時三十分許，再
    次進入上開處所竊取「煎檯」一台，得手後正欲以同法載運離去之際，為吳春喜
    察覺有異而對之盤問，丙○○遂將前揭推車連同「煎檯」棄置於現場並慌張離去
    。嗣經吳春喜報警循線查獲上情，並扣得二輪式推車、「雙口快速炒檯」、「煎
    檯」各一台。
三、案經甲○○訴由臺南縣警察局佳里分局報告臺灣臺南地方法院檢察署檢察官偵查
    終結後，聲請簡易判決處刑。
    理    由
一、右開犯罪事實，業據被告丙○○坦承不諱，核與告訴人甲○○指訴之情節相符，
    並經證人吳春喜證述綦詳，此外，復有卷附之贓物認領保管單一份及照片九張，
    與扣案之二輪式推車足資佐證。本件事證明確，被告竊盜犯行，堪予認定。
二、核被告丙○○所為，係犯刑法第三百二十條第一項之竊盜罪。又被告二次竊盜動
    作係於密切接近之時間、相同之地點實施，侵害同一告訴人甲○○之財產法益，
    各行為之獨立性極為薄弱，顯係基於竊盜之單一犯意，先後接續數個動作，為竊
    取「雙口快速炒檯」一「煎檯」等物之一個竊盜行為，應為接續犯，屬單純一罪
    。另被告有如事實欄一所示之犯罪科刑及執行紀錄，有刑案資料查註紀錄表及臺
    灣高等法院被告全國前案紀錄表附卷可按，其受有期徒刑之執行完畢，五年以內
    再犯有期徒刑以上之罪，為累犯，應依刑法第四十七條之規定，加重其刑。原審
    以被告犯行明確，依刑事訴訟法第四百四十九條第一項前段、第四百五十四條第
    二項，刑法第三百二十條第一項、第四十七條、第四十一條第一項前段，罰金罰
    鍰提高標準條例第一條前段、第二條，判處拘役五十九日，並諭知如易科罰金，
    以三百元折算一日之標準，認事用法核無違誤，量刑亦屬妥適。公訴人依告訴人
    甲○○請求上訴意旨略以：被告丙○○除本次竊盜犯行外，之前尚曾駕駛大貨車
    竊取告訴人之廚具二次，且均未返還竊取之贓物，致告訴人損失新臺幣二十餘萬
    元，原審僅判處被告拘役五十九日，量刑顯有過輕云云。惟查，告訴人所稱之被
    告曾二次駕駛大貨車竊取伊之廚具等事實，並未在本件檢察官起訴範圍內，且無
    證據足認被告確有告訴人所稱之二次駕駛大貨車竊取廚具之犯行，即無從認定告
    訴人所稱之被告二次以大貨車竊取告訴人之廚具之犯行，與本件被告駕駛輕型機
    車後掛載二輪式推車竊取告訴人之上開廚具之犯行，具有連續犯之關係，基於刑
    事訴訟法第二百六十八條不告不理之原則，本院自不得加以審判，是告訴人請求
    上訴之意旨即屬不可採，亦難認原審之量刑確屬過輕，則檢察官循告訴人請求之
    上訴，為無理由，應予駁回。至扣案之二輪式推車一台雖被告自承係其所有，且
    用以供本件犯罪所用之物，惟審酌該二輪式推車係被告首次用於竊取他人財物之
    用，且被告平日係以拾荒為生，業據被告自承在卷，則該二輪式推車平日尚可供
    被告拾荒之用，以維家計，爰不另為沒收之諭知，併此敘明。
據上論斷，應依刑事訴訟法四百五十五條之一第一項、第三項、第三百六十八條，判
決如主文。
本案經檢察官乙○○到庭執行職務。
中    華    民    國      九十三      年      五      月      十一      日
                                臺灣臺南地方法院刑事第三庭
                                    審判長法官  蘇  義  洲
                                          法官  洪  士  傑
                                          法官  徐  文  瑞
右正本證明與原本無異
本件不得上訴
                                        書記官  李  珍  瑩
中    華    民    國      九十三      年      五      月      十一      日
附錄本案論罪科刑法條：
刑法第三百二十條第一項
意圖為自己或第三人不法之所有，而竊取他人之動產者，為竊盜罪，處五
年以下有期徒刑、拘役或五百元以下罰金。
